【裁判字號】    89,上訴,924
【裁判日期】    890607
【裁判案由】    毒品危害防制條例
【裁判全文】
臺灣高等法院臺中分院刑事判決                    八十九年度上訴字第九二四號
    上  訴  人
    即  被  告  乙○○
右上訴人因毒品危害防治條例案件，不服台灣台中地方法院八十九年度訴字第四七四
號中華民國八十九年四月十日第一審判決（起訴案號：台灣台中地方法院檢察署八十
八年度偵字第二六五○號）提起上訴，本院判決如左：
    主  文
原判決關於施用第二級毒品罪及定執行刑部分均撤銷。
乙○○被訴施用第二級毒品罪部分公訴不受理。
其他上訴駁回。
    事  實
一、乙○○曾於民國（以下同）八十五年間因違反麻醉藥品管理條例案件，經原審法
    院判處有期徒刑三月確定，於八十五年十一月十五日執行完畢，猶不知悔改，復
    於八十七年五月底起至八十七年六月二十八日止，因連續施用第二級毒品安非他
    命，經依原審法院八十七年度毒聲字第四六二號裁定送觀察勒戒後，認無繼續施
    用毒品之傾向，為臺灣台中地方法院檢察署檢察官於八十七年七月十三日以八十
    七年度偵字第一三一○三號處分不起訴確定，又於前開不起訴處分確定後五年內
    即八十七年十月八日起至八十七年十月九日止，連續施用第二級毒品安非他命，
    經依原審法院八十七年度毒聲字第二三五九號裁定送觀察、勒戒後，認有繼續施
    用毒品之傾向，依原審法院八十七年度毒聲字第三六九五號裁定將乙○○送台灣
    台中戒治所強制戒治，於八十七年十二月二十二日開始執行，復經臺灣台中地方
    法院檢察署檢察官以八十七年度偵字第二二○二四號向原審法院聲請簡易判決處
    刑，經原審法院判處有期徒刑五月確定，於八十八年十一月十四日執行完畢。詎
    乙○○於停止強制戒治付保護管束期間，另基於施用第一級毒品海洛因之犯意，
    於八十八年十二月九日晚上十時三十分許回溯七十二小時內之某時，在不詳地點
    以不詳方式，施用第一級毒品海洛因一次。嗣於八十八年十二月九日晚上十時三
    十分許，在台中縣清水鎮○○路一一一之一號其住所前巷口為警查獲。
二、案經台中縣警察局烏日分局報請臺灣台中地方法院檢察署檢察官偵查起訴。
    理  由
壹、上訴駁回部分：
一、訊據上訴人即被告乙○○矢口否認有施用第一級毒品海洛因之犯行，並辯稱略以
    ：其確實未施用海洛因云云。然查：被告於八十八年十二月九日晚上十時三十分
    許為警查獲後所採取之尿液，經送台中縣衛生局檢驗結果，確呈嗎啡（海洛因之
    代謝物）陽性反應，有該局出具之檢驗尿水報告書一份附於偵查卷可稽，被告確
    有施用海洛因一次之犯行，允無疑義，被告之所辯無非卸飾之詞，不足採信；此
    部分之犯行堪以認定。查被告曾於八十七年五月底起至八十七年六月二十八日止
    ，因連續施用第二級毒品安非他命，經依原審法院以八十七年度毒聲字第四六二
    號裁定送觀察勒戒後，認無繼續施用毒品之傾向，為臺灣台中地方法院檢察署檢
    察官於八十七年七月十三日以八十七年度偵字第一三一○三號處分不起訴確定，
    又於前開不起訴處分確定後五年內即八十七年十月八日起至八十七年十月九日止
    ，連續施用第二級毒品安非他命，經依原審法院八十七年度毒聲字第二三五九號
    裁定送觀察、勒戒後，認有繼續施用毒品之傾向，依原審法院八十七年度毒聲字
    第三六九五號裁定將乙○○送台灣台中戒治所強制戒治，於八十七年十二月二十
    二日開始執行，復經臺灣台中地方法院檢察署檢察官以八十七年度偵字第二二○
    二四號向原審法院聲請簡易判決處刑，經判處有期徒刑五月確定，於八十八年十
    一月十四日執行完畢，被告於停止強制戒治付保護管束期間再犯本案，係屬三犯
    施用毒品罪行，事證明確，被告之犯行洵堪認定。
二、核上訴人即被告所為，係犯毒品危害防制條例第十條第一項之施用第一級毒品罪
    。被告持有第一級毒品之低度行為，為其施用第一級毒品之高度行為所吸收，均
    不另論罪。查被告曾於八十五年間因違反麻醉藥品管理條例案件，經原審法院判
    處有期徒刑三月確定，於八十五年十一月十五日執行完畢，復於八十七年間因施
    用毒品案件，經原審法院判處有期徒刑五月確定，於八十八年十一月十四日執行
    完畢，此有臺灣台中地方法院檢察署刑案資料查註紀錄表一份附於偵查卷可稽，
    其於前案執行完畢後，五年內再犯本件有期徒刑以上之罪，係屬累犯，應依刑法
    第四十七條規定加重其刑；原審就被告施用第一級毒品罪部分適用毒品危害防制
    條例第十條第一項、第二十條第三項前段、刑法第十一條前段、第四十七條之規
    定並爰審酌被告犯罪之動機、目的、手段、其品性及智識程度、犯罪所生之危害
    及犯罪後之態度等一切情狀，就施用第一級毒品罪部分，量處有期徒刑柒月；認
    事用法俱無不合，量刑亦稱妥適，被告上訴意旨否認有施用第一級毒品，空言指
    摘原判決不當，並無可取，為無理由，應予駁回。
貳、撤銷改判公訴不受理部分：
一、公訴意旨略以：被告乙○○曾於民國（以下同）八十五年間因違反麻醉藥品管理
    條例案件，經原審法院判處有期徒刑三月確定，於八十五年十一月十五日執行完
    畢，猶不知悔改，復於八十七年五月底起至八十七年六月二十八日止，因連續施
    用第二級毒品安非他命，經依原審法院八十七年度毒聲字第四六二號裁定送觀察
    勒戒後，認無繼續施用毒品之傾向，為臺灣台中地方法院檢察署檢察官於八十七
    年七月十三日以八十七年度偵字第一三一○三號處分不起訴確定，又於前開不起
    訴處分確定後五年內即八十七年十月八日起至八十七年十月九日止，連續施用第
    二級毒品安非他命，經依原審法院八十七年度毒聲字第二三五九號裁定送觀察、
    勒戒後，認有繼續施用毒品之傾向，依原審法院八十七年度毒聲字第三六九五號
    裁定將乙○○送台灣台中戒治所強制戒治，於八十七年十二月二十二日開始執行
    ，復經臺灣台中地方法院檢察署檢察官以八十七年度偵字第二二○二四號向原審
    法院聲請簡易判決處刑，經原審法院判處有期徒刑五月確定，於八十八年十一月
    十四日執行完畢。詎乙○○於停止強制戒治付保護管束期間，又基於概括之犯意
    ，自八十八年十一月二十三日起至同年十二月六日止，連續施用第二級毒品安非
    他命多次；嗣於八十八年十二月九日晚上十時三十分許，在台中縣清水鎮○○路
    一一一之一號其住所前巷口為警查獲，並扣得其所有之安非他命二包（毛重一．
    三公克），因認被告涉有犯毒品危害防制條例第十條第二項之罪嫌云云。
二、按已提起公訴或自訴之案件，在同一法院重行起訴者，應諭知不受理之判決，刑
    事訴訟法第三百零三條第二項定有明文，經查本件被告前開施用第二級毒品罪之
    犯行，前經台灣台中地方法院檢察署檢察官於八十八年十二月三十日以八十八年
    度毒偵字第二一三九、二六二一號提起公訴，此有上開之起訴書一份附卷可稽，
    其同一犯罪事實既已提起公訴，揆諸首揭說明，原應諭知不受理之判決，原審疏
    未詳查，為論罪科刑之判決，尚有未洽，應由本院將原判決施用第二級毒品罪及
    定執行刑部分撤銷，另為不受理判決之諭知。
據上論結應依刑事訴訟法第三百六十八條、第三百六十九條第一項前段、第三百零三
條第二款判決如主文。
本案經檢察官甲○○到庭執行職務。
中      華      民      國    八十九     年      六       月     七     日
                                  臺灣高等法院臺中分院刑事第四庭
                                        審判長法  官  洪  耀  宗
                                              法  官  劉  登  俊
                                              法  官  吳  重  政
右正本證明與原本無異。
施用第一級毒品罪得上訴。
施用第二級毒品罪不得上訴。
如不服本判決應於收受送達後十日內向本院提出上訴書狀，其未述上訴之理由者並
得於提起上訴後十日內向本院補提理由書（均須按他造當事人之人數附繕本）。
                                              書記官  林  水  濱
中      華      民      國    八十九     年      六       月     八     日
附錄：本案論罪科刑法條全文
附錄論罪科刑法條：
毒品危害防制條例第十條：
施用第一級毒品者，處六月以上五年以下有期徒刑。
施用第二級毒品者，處三年以下有期徒刑。
                                                                Ｆ


司法院資訊處製作；財團法人民間司法改革基金會備份。
